臺灣臺北地方法院民事裁定  
111年度補字第1983號
原      告  泰坤建設實業股份有限公司

法定代理人  楊岳修  
被      告  新橋資產股份有限公司


法定代理人  李佩儀  
被      告  圓達投資股份有限公司

法定代理人  徐鼎鈞  
被      告  圓方創新股份有限公司

法定代理人  林信全  
上列當事人間請求確認股份買賣行為無效等事件，本院裁定如下
：      
    主  文
本件訴訟標的價額核定為新臺幣壹億捌仟捌佰萬元。
原告應於本裁定送達後五日內，繳納裁判費新臺幣壹佰伍拾陸萬
玖仟陸佰元，逾期未繳，即駁回其訴。
    理  由
一、按核定訴訟標的之價額，以起訴時之交易價額為準；無交易
    價額者，以原告就訴訟標的所有之利益為準。以一訴主張數
    項標的者，其價額合併計算之。但所主張之數項標的互相競
    合或應為選擇者，其訴訟標的價額，應依其中價額最高者定
    之，民事訴訟法第77條之1第2項、第77條之2第1項分別定有
    明文。次按所謂訴之預備合併，指原告預防其提起之訴訟為
    無理由，而同時提起不能並存之他訴為備位，以先位之訴無
    理由時，可就備位之訴獲得有理由之判決之訴之合併而言。
    是雖有數個訴訟標的，但原告既僅請求法院就其中之一為其
    勝訴之判決，其訴訟利益僅為一個，則應以先、備位訴訟標
    的價額較高者，定該事件之訴訟標的價額（最高法院105年
    度臺抗字第317號裁定意旨參照）。又按債權人聲請執行債
    務人對第三人之金錢債權，第三人於接受執行法院扣押命令
    後，提出書狀聲明異議，債權人認第三人之聲明不實，而依
    強制執行法第120條第2項規定，起訴請求確認債務人對第三
    人之金錢債權存在，核屬「確認之訴」之性質，自應以系爭
    執行標的之價值及債權人提起本件確認之訴，如獲勝訴判決
    所得利益，據以核定其訴訟標的價額（最高法院101年度臺
    抗字第103號裁定意旨參照）。
二、經查：
　㈠原告主張被告圓方創新股份有限公司（下稱圓方公司）積欠
    原告新臺幣（下同）5,000萬元未清償，經原告持本票裁定
    及確認證明書向本院聲請強制執行被告圓方公司分別出售所
    持有宜錦股份有限公司（下稱宜錦公司）25％、75％股份予被
    告新橋資產股份有限公司（下稱新橋公司）、被告圓達投資
    股份有限公司（下稱圓達公司）所得請求之應收帳款債權後
    ，被告新橋公司、被告圓達公司均向法院聲明異議，爰依強
    制執行法第120條第2項、民法第242條規定提起本件訴訟，
    並先位聲明：㈠確認被告圓方公司與被告新橋公司就宜錦公
    司25％股份之買賣及背書轉讓行為無效或不存在；㈡確認被告
    圓方公司與被告圓達公司就宜錦公司75％股份之買賣及背書
    轉讓行為無效或不存在。備位聲明：㈠請求撤銷被告圓方公
    司與被告新橋公司就宜錦公司25％股份之買賣及背書轉讓行
    為；㈡請求撤銷被告圓方公司與被告圓達公司就宜錦公司75％
    股份之買賣及背書轉讓行為。再備位聲明：㈠確認被告圓方
    公司對被告新橋公司之應收帳款在1,250萬元及自民國107年
    12月31日起至清償日止按年息5％計算之利息與強制執行費用
    範圍內存在；㈡確認被告圓方公司對被告圓達公司之應收帳
    款在3,750萬元及自107年12月31日起至清償日止按年息5％計
    算之利息與強制執行費用範圍內存在等語。
　㈡原告先位聲明請求確認共計100％（計算式：25％＋75％＝
　　100％）宜錦公司股份之買賣及背書轉讓行為無效或不存在，
    備位聲明請求撤銷共計100％宜錦公司股份之買賣及背書轉讓
    行為，而宜錦公司已發行股份總數為1,880萬股，每股金額
    為10元，有公司基本資料可參，是原告先位、備位聲明之訴
    訟標的價額均應為宜錦公司已發行股份總數之價值即1億8,8
    00萬元（計算式：1,880萬×10＝1億8,800萬）。原告再備位
    聲明請求確認被告圓方公司對被告新橋公司、被告圓達公司
    共計5,000萬元（計算式：1,250萬+3,750萬＝5,000萬）應收
    帳款存在，是原告再備位聲明之訴訟標的金額應為5,000萬
    元。揆諸前揭說明，原告所提訴之預備合併應以先、備位訴
    訟標的價額較高者即1億8,800萬元核定訴訟標的價額，應徵
    第一審裁判費156萬9,600元，爰依民事訴訟法第249條第1項
    但書，命原告於收受本裁定送達後5日內補繳，逾期即駁回
    其訴。
中　　華　　民　　國　　111 　年　　9 　　月　　26　　日
                  民事第四庭    法　官　姚水文
以上正本係照原本作成。
如不服本裁定關於核定訴訟標的價額部分，應於送達後十日內向
本院提出抗告狀，並繳納抗告費新臺幣一千元；其餘關於命補繳
裁判費部分，不得抗告。　　　　　　　　　
中　　華　　民　　國　　111 　年　　9 　　月　　26　　日
                                書記官  吳華瑋